【裁判字號】    95,再易,79
【裁判日期】    951017
【裁判案由】    清償債務
【裁判全文】
臺灣高等法院民事判決                  95年度再易字第79號
再  審原告  乙○○
訴訟代理人  蔡文玉律師
再  審被告  甲○○
上列當事人間清償債務事件，再審原告對於中華民國93年9月15
日本院93年度再易字第79號確定判決提起再審，本院於95年10月
3日言詞辯論終結，判決如下：
    主  文
再審之訴駁回。
再審訴訟費用由再審原告負擔。
    事實及理由
一、再審原告起訴主張：本院93年度上易字第192號確定判決誤
    引兩造「車行轉讓契約」第8條、第3條約定；並漏未斟酌兩
    造「車行轉讓契約」第3條後段之記載及再審原告93年6月28
    日之答辯狀，有民事訴訟法第496條第1項第1款、第497條之
    再審事由，爰提起本件再審之訴，請求廢棄本院93年度上字
    第192號民事確定判決，並駁回再審被告於前訴訟程序之上
    訴。
    再審被告則以本院上開確定判決並無再審原告所指再審事由
    等語，資為抗辯。
二、茲就再審原告之主張是否有理由，審酌如次：
(一)、民事訴訟法第496條第1項第1款部分：
１、按民事訴訟法第496條第1項第1款之所謂適用法規顯有錯誤
    者，係指確定判決依其所確定之事實而為之法律上判斷，顯
    然不合於法律規定，或與司法院現尚有效及大法官會議之解
    釋，或最高法院尚有效之判例顯然違反者而言。不包括漏未
    斟酌證據及認定事實錯誤之情形在內。（最高法院60年台再
    字第170號、63年台上字第880號、71年台再字第30判例意旨
    參照）。
２、再審原告主張本院上開確定判決誤引兩造「車行轉讓契約」
    第8條、第3條約定，認再審原告就尾款餘額請求條件尚未成
    就，而駁回再審原告全部之請求，其顯有適用法規顯有錯誤
    云云。
３、查本院確定判決係認「被上訴人（再審原告）仍有依約先行
    繳清各項稅單之義務，是以被上訴人就尾款餘額請求，其請
    求條件尚未成就，其以系爭車行轉讓契約為據，請求上訴人
    （再審被告）給付餘額，即無理由，應予駁回。」是本院確
    定判決依其所確定之事實而為之法律上判斷，並無顯然不合
    於法律規定之情。再審原告主張本院上開確定判決有民事訴
    訟法第496條第1項第1款之再審事由，即非可採。
(二)、民事訴訟法第497條部分：
１、按對於第二審確定終局裁判，如就足影響於判決之重要證物
    漏未斟酌者，固得依民事訴訟法第497條規定，提起再審之
    訴。所謂「重要證據漏未斟酌」係指前第二審言詞辯論終結
    前，已經存在並已為聲明之證據，第二審法院並未認為不必
    要而忽略證據聲明未為調查，抑或已為證據調查，卻未就調
    查結果予以判斷並表示意見者而言。
２、再審原告主張本院上開確定判決漏未斟酌、兩造「車行轉
    讓契約」第3條後段「乙方（再審被告）負責申報」之記載
    。、再審原告93年6月28日之答辯狀，有民事訴訟法第497
    條再審事由云云。
３、查再審原告所提93年6月28日答辯狀並非證據，又本院確定
    判決業審酌兩造「車行轉讓契約」，是則再審原告主張原確
    定判決有民事訴訟法第497條之再審事由，亦不可採。
(三)、從而，再審原告依民事訴訟法笫496條第1項第1款、第497條
    規定起本件再審之訴，為無理由，應予駁回。
四、據上論結，本件再審之訴為無理由，依民事訴訟法第78條，
    判決如主文。
中    華    民    國    95    年    10    月    17    日
                    民事第八庭
                        審判長法  官  吳景源
                              法  官  鄭威莉
                              法  官  滕允潔
正本係照原本作成。
不得上訴。
中    華    民    國    95    年    10    月    18    日
                              書記官  黃麗玲


司法院資訊處製作；財團法人民間司法改革基金會備份。
